【裁判字號】    98,審訴,3534
【裁判日期】    981119
【裁判案由】    毒品危害防制條例
【裁判全文】
臺灣高雄地方法院刑事判決            98年度審訴字第3534號
                                    98年度審訴字第4104號
公  訴  人  臺灣高雄地方法院檢察署檢察官
被      告  甲○○
上列被告因毒品危害防制條例案件，經檢察官提起公訴（起訴案
號：98年度毒偵字第4329、5265號），本院改依簡式審判程序合
併審理，判決如下：
    主  文
甲○○施用第一級毒品，累犯，處有期徒刑玖月。扣案殘有第一
級毒品海洛因之包裝袋壹個沒收銷燬之。又施用第一級毒品，累
犯，處有期徒刑拾月。應執行有期徒刑壹年伍月。扣案殘有第一
級毒品海洛因之包裝袋壹個沒收銷燬之。
    事  實  及  理  由
一、本件被告甲○○所犯之罪，為死刑、無期徒刑、最輕本刑為
    3 年以上有期徒刑以外之罪，其於準備程序進行中，就被訴
    事實為有罪之陳述，經本院告知簡式審判程序之旨，並聽取
    檢察官及被告之意見後，裁定進行簡式審判程序。
二、犯罪事實：
    甲○○前因施用毒品案件，經本院以90年度毒聲字第2835號
    裁定送觀察勒戒後，認有繼續施用毒品傾向，再經本院以90
    年度毒聲字第3322號裁定令入戒治處所施以強制戒治，嗣經
    裁定停止戒治處分，所餘戒治期間付保護管束，於民國90年
    10月25日停止處分出所，於91年5 月28日保護管束期滿未經
    撤銷而執行完畢，並經臺灣高雄地方法院檢察署檢察官以91
    年度戒毒偵字第531 號為不起訴處分確定。於前開強制戒治
    執行完畢釋放後5 年內，又因施用毒品案件，經本院以92年
    度訴字第1008號判處有期徒刑10月確定，於93年10月31日縮
    刑期滿執行完畢。又於95年間，因施用毒品等案件，經本院
    分別以95年度訴字第1239號及95年度訴字第4374號各判處有
    期徒刑1 年及9 月，嗣各經裁定減刑為有期徒刑6 月及4 月
    15日確定，並接續執行，於96年11月14日縮刑期滿執行完畢
    。詎其仍未戒除毒癮，分別基於施用第一級毒品海洛因之犯
    意，(一)於98年7 月11日12時許，在其高雄縣路竹鄉○○路62
    1 巷44號住處內，以針筒注射方式，施用第一級毒品海洛因
    1 次。嗣於同日19時30分許，在高雄縣路竹鄉○○路621 巷
    44號前為警盤查，並於有偵查犯罪權限之機關及公務員發覺
    其犯罪前，主動交出第一級毒品海洛因1 包（檢驗前淨重0.
    00 5公克、檢驗後檢體用罄），並在警詢中自承其上述施用
    第一級毒品犯行，嗣經採尿送驗，檢驗結果確呈可待因、嗎
    啡陽性反應。(二)於98年8 月4 日10時許，在上址，以上開方
    式，施用第一級毒品海洛因1 次。嗣於同日20時45分許，經
    警通知前往警局調查，並得甲○○同意採尿送驗，呈可待因
    及嗎啡陽性反應。
三、證據名稱：
    被告於警詢、本院審理中之自白，尿液代碼與姓名對照表（
    980253 ） 、台灣檢驗科技股份有限公司98年8 月19日濫用
    藥物尿液檢驗報告，尿液代碼與姓名對照表（980187）、台
    灣檢驗科技股份有限公司98年7 月28日濫用藥物尿液檢驗報
    告、高雄市立凱旋醫院98年8 月1 日濫用藥物成品檢驗鑑定
    書各1紙，臺灣高等法院被告前案紀錄表。
四、核被告上開所為，均係犯毒品危害防制條例第10條第1 項之
    施用第一級毒品罪。其持有第一級毒品海洛因之低度行為，
    為施用之高度行為吸收，不另論罪。被告所犯上開2 罪，犯
    意各別，行為互殊，應予分論併罰。被告有如前開犯罪科刑
    及執行紀錄，此有臺灣高等法院被告前案紀錄表1 份在卷可
    稽，其前受徒刑之執行完畢後，5 年以內分別故意再犯本件
    有期徒刑以上之2 罪，均為累犯，應依刑法第47條第1 項規
    定，各加重其刑。被告於遭警查獲後，乃於有偵查犯罪權限
    之機關及公務員發覺其犯罪前，主動交出第一級毒品海洛因
    並在警詢中自承其上述98年7 月11日施用第一級毒品之犯罪
    事實，是被告此舉當認合於自首要件，爰依刑法第62條前段
    規定就此部分犯行減輕其刑，並依法先加後減之。
五、爰審酌被告前經強制戒治及刑罰之執行，仍未能徹底戒絕毒
    品，復再犯本件施用毒品罪，顯見其自制力不足，無法擺脫
    毒品，未能體悟施用毒品對自己造成之傷害及社會之負擔，
    惟念所犯施用毒品罪乃屬戕害自身身心健康行為，尚未對他
    人造成實害，其行為本身對社會所造成之危害並非直接，反
    社會性之程度應屬較低，且其犯後已坦認犯行等一切情狀，
    分別量處如主文所示之刑及定應執行刑。扣案之白色粉末1
    包，經送驗結果，確呈第一級毒品海洛因陽性反應（檢驗前
    淨重0.005 公克、檢驗後檢體用罄），有高雄市立凱旋醫院
    98年8 月1 日濫用藥物成品檢驗鑑定書在卷足參，屬查獲之
    毒品，惟毒品已因鑑驗而滅失，無庸宣告沒收銷燬之，然該
    殘有海洛因之包裝袋，與其內毒品難以析離，亦無析離實益
    ，應將之同視為第一級毒品，不問屬於犯人與否，爰依毒品
    危害防制條例第18條第1 項前段規定沒收銷燬之。
據上論斷，應依刑事訴訟法第273 條之1 第1 項、第299 條第1
項前段、第310 條之2 、第454 條第1 項，毒品危害防制條例第
10條第1 項、第18條第1 項前段，刑法第11條、第47條第1 項、
第62條前段、第51條第5 款，判決如主文。
本案經檢察官乙○○到庭執行職務。
中    華    民    國    98    年    11    月    19    日
                  刑事第十庭  法  官  顏銀秋
以上正本證明與原本無異。
如不服本判決應於收受本判決後10日內向本院提出上訴書狀，並
應敘述具體理由，如未敘述上訴理由者，應於上訴期間屆滿後20
日內補提理由書狀於本院（均須按他造當事人之人數附繕本）「
切勿逕送上級法院」。
中    華    民    國    98    年    11    月    19    日
                              書記官  林豐富
附錄論罪科刑法條：
毒品危害防制條例第10條第1 項
施用第一級毒品者，處6月以上5年以下有期徒刑。


司法院資訊處製作；財團法人民間司法改革基金會備份。
